# 求救陈版！求救各位！营业税改征增值税前已确认收入，此后产生增值税纳税义务税率问题

提问人：NadaMc 时间：2016-12-19 16:20:30
求救各位！求救陈版 现有一家企业 4 月份确认了一笔房屋租赁其他费用（物业费、供暖费、制冷费）的收入，开具的是普通发票，未计提相关税费， 在 5 月份确认了增值税的同时冲减了收入。但确认增值税金额时计算的税率是按照营业税税率5%确认的，这样处理对吗？还是要按照营改增后增值税相关规定的税率计算？

回答人：chenyiwei
首先要确定这笔收入的纳税义务发生时间是 4 月还是 5 月？如果在 4 月，则继续按原营业税的规定申报缴纳营业税；如果在 5 月，则应按营改增后适用的增值税税率确认纳税义务。